臺灣屏東地方法院交通事件裁定　　　　 96年度交聲字第130號
原處分機關　交通部公路總局高雄區監理所屏東監理站
異　議　人
即受處分人　甲○○
上列異議人因違反道路交通管理處罰條例案件，對於交通部公路
總局高雄區監理所屏東監理站民國96年6 月6 日所為之處分（屏
監違字第裁82－BB0000000 號）聲明異議，本院裁定如下：
    主  文
異議駁回。
    理  由
一、原處分意旨略以：異議人即受處分人甲○○於民國96年4 月
    25日16時29分許，駕駛車牌號碼YU—7083號自用小客車，行
    經新生路238 號前（北向）時，因「在多車道不依規定駕車
    」之違規，為警逕行舉發，嗣原處分機關即交通部公路總局
    高雄區監理所屏東監理站於96年6 月6 日依道路交通管理處
    罰條例第45條第4 款、第63條第1 項第1 款之規定，裁處異
    議人罰鍰新臺幣（下同）900元，並記違規點數1 點等語。
二、異議意旨略以：異議人於96年4 月25日16時29分許，駕駛車
    牌號碼YU—7083號自用小客車之行經路線，係從新大路左轉
    新生路，因為異議人欲右轉漁港路，為便利右轉進入漁港路
    ，異議人自新大路左轉新生路時，即駛入新生路最右車道，
    異議人係在新生路最右車道被拍照舉發，異議人事後回到現
    場察看，發現新生路最右車道確實係機慢車專用道，惟在異
    議人行經之新生路沿路上，皆無最右車道不能行駛汽車之標
    示，為此不服原處分之裁罰，爰依法聲明異議等語。
三、按汽車駕駛人，在多車道不依規定駕車，處新臺幣6 百元以
    上1 千8 百元以下罰鍰；又按汽車駕駛人，在多車道不依規
    定駕車，記違規點數1 點，道路交通管理處罰條例第45條第
    4 款、第63條第1 項第1 款分別定有明文。
四、經查：
（一）異議人駕駛之車牌號碼YU—7083號自用小客車，於民國96
      年4 月25日16時29分許，行經新生路238 號前（北向）最
      右側之機慢車專用道時，因違規行駛在機慢車專用道，現
      場照相系統即啟動拍攝該車違規相片，而為高雄市政府警
      察局交通警察大隊依法逕行開單舉發等情，異議人已自承
      在卷而無爭執，核與證人即本件舉發員警乙○○於本院訊
      問中證述情節相符，並有高雄市政府警察局96年5 月16日
      舉發違反道路交通管理事件通知單高雄市政府警察局96年
      6 月1 日高市警交三字第0960010284號函各1 份及異議人
      違規行駛在機慢車道之採證照片1 幀在卷可稽，則異議人
      於上開時、地駕駛汽車違規行駛在機慢車專用道之事實，
      應可認定。
（二）異議人雖辯稱其自新大路左轉新生路之沿路上，都沒有標
      示新生路最右側車道不得行駛汽車之標誌或標線，其無法
      得知新生路最右側車道係機慢車專用道云云。然查，在高
      雄市○○路至漁港路中間之新生路路段中的分隔島最右側
      車道，交通局規劃為機慢車專用道，這一段新生路沿路的
      缺口處一定都有設置機慢車專用道或禁行汽車的標誌或標
      線，例如地面上有漆繪機慢車專用道的字樣，這是屬於標
      線的一種，又路旁則有藍底繪有腳踏車及機車專用的標誌
      ，也有紅底白字寫有「慢車道禁行汽車」的標誌等情，業
      據證人乙○○於本院訊問時具結證述綦詳（見本院96年7
      月17日訊問筆錄），並有高雄市政府警察局交通警察大隊
      96年6 月29日高市警交三字第0960013246號函及所附新生
      路段位置地圖影本、該路段沿線「機慢車專用道」標誌標
      線相片7 幀在卷可佐，是上開新生路段沿線缺口處均設置
      有「機慢車專用道」或「慢車道禁行汽車」之標誌或標線
      之事實，應可認定。再者，本院函請高雄市政府警察局交
      通警察大隊前往高雄市○鎮區○○路左轉新生路之路口拍
      照及勘查現場有無上開機慢車專用道之標誌或標線，經其
      函覆：本大隊於96年7 月18日前往現場勘查時，發現高雄
      市政府交通局設置在新生路上與新大路交岔口處（在新生
      路上）之機慢車專用道之標誌被拆除，惟新生路地上繪製
      之「機慢車專用道」之標線仍清晰可辨等語，此有高雄市
      政府警察局交通警察大隊96年7 月25日高市警交三字第09
      60015598號函及所附現場照片8 幀附卷可憑，從而，自新
      大路左轉新生路而進入新生路路段時，該缺口處之新生路
      最右側車道地面上實有「機慢車專用道」之標線無訛。準
      此，異議人於行經該路段時，自應注意沿路上所有標誌及
      標線，又其行經之新生路最右側車道之地面上既已有「機
      慢車專用道」之標線，則異議人自不得對該路段之最右側
      車道不得行駛汽車之規定，諉為不知。是以，異議人上開
      所辯，不可採信。
（三）綜上所述，異議人於前揭時、地，駕駛上開自小客車，違
      規行駛在機慢車專用道之事實，應可認定，則原處分機關
      據此並援引上開道路交通管理處罰條例第45條第4 款、第
      63條第1 項第1 款之規定，裁處罰鍰900 元，併記違規點
      數1 點，於法即無不合。本件異議為無理由，應予駁回。
據上論斷，應依道路交通案件處理辦法第19條，裁定如主文。
中　　華　　民　　國　　96　　年　　7 　　月　　31　　日
                  交通法庭　  　法　官　黃聖涵
以上正本證明與原本無異。
如不服本裁定應於收受送達後5 日內向本院提出抗告書狀敘述抗
告之理由抗告於台灣高等法院高雄分院。
中　　華　　民　　國　　96　　年　　8 　　月　　2 　　日
                                書記官  蘇雅慧
